【裁判字號】    97,訴,1398
【裁判日期】    971127
【裁判案由】    損害賠償
【裁判全文】
臺灣高雄地方法院民事判決              97年度訴字第1398號
原      告  丁○○
            丙○○
被      告  乙○○
訴訟代理人  甲○○
上列當事人間請求損害賠償事件，經本院刑事庭移送前來，本院
於民國97年11月13日言詞辯論終結，判決如下：
    主  文
被告應給付原告丁○○新臺幣貳拾肆萬玖仟捌佰伍拾元，及自民
國九十七年一月十一日起至清償日止，按週年利率百分之五計算
之利息。
被告應給付原告丙○○新臺幣陸萬肆仟貳佰玖拾陸元，及自民國
九十七年一月十一日起至清償日止，按週年利率百分之五計算之
利息。
原告其餘之訴均駁回。
訴訟費用由原告各負擔四分之一，其餘由被告負擔。
本判決原告勝訴部分得假執行。但被告如以新臺幣貳拾肆萬玖仟
捌佰伍拾元為原告丁○○預供擔保，及以新臺幣陸萬肆仟貳佰玖
拾陸為原告丙○○預供擔保，得免為假執行。
原告其餘假執行之聲請均駁回。
    事實及理由
壹、程序部分：
    按訴狀送達後，原告不得將原訴變更或追加他訴，但請求之
    基礎事實同一者，或擴張或減縮應受判決事項之聲明者，不
    在此限，民事訴訟法第255 條第1 項第2 款、第3 款分別定
    有明文。經查，原告等起訴時，原聲明：被告應給付原告等
    新臺幣（下同）627,212 元（各請求項目及金額為：原告丁
    ○○之機車修理費2,300 元、醫藥費用19,607元、看護費用
    90,000元、增加生活負擔9,000 元、精神慰撫金370,000 元
    ；原告丙○○之醫藥費用14,085元、減少勞動能力20,000元
    、精神慰撫金100,000 元；原告2 人之門診交通費合計2,22
    0 元）。嗣於本件訴訟審理中，原告等變更聲明為：（一）
    被告應給付原告丁○○524,315 元（各請求項目及金額為：
    追加機車修理費2,300 元，原告丁○○之醫療費用22,497元
    、門診交通費用32,000元、看護費用90,000元、訴訟費用7,
    518 元、精神慰撫金370,000 元，增加生活負擔部分不再請
    求）；（二）被告應給付原告丙○○159,121 元（各請求項
    目及金額為：原告丙○○之醫療費用15,481元、門診交通費
    用4,620 元、上班交通費用54,825元、精神慰撫金100,000
    元，減少勞動能力部分不再請求，另扣除原告丙○○已受領
    之強制汽車責任保險理賠金15,805元）。查原告丁○○於起
    訴時併予請求之機車修理費部分，固本非屬刑事過失傷害案
    件中，所得提起附帶民事訴訟之範疇，惟該機車損害，與本
    件原告丁○○受傷之損害，乃導因於同一車禍事故，二者之
    基礎事實核屬相同，自應允原告丁○○於本件訴訟進行中，
    追加該機車修理費之請求。又原告2 人其餘訴之變更部分，
    亦符合前揭民事訴訟法第255 條第1 項第3 款之規定，應予
    准許，合先敘明。
貳、實體部分：
一、本件原告起訴主張：被告於民國96年3 月20日上午8 時20分
    許，放任其所飼養之狗在高雄縣大樹鄉○○路與瓦厝街口遊
    蕩，適原告黃蕙襄騎乘車牌號碼WBO-318 號輕型機車搭載原
    告丙○○，沿瓦厝街由東往西方向行駛欲穿越神農路口時，
    因被告所飼養之狗突然竄出撞及丁○○所騎乘機車之左側手
    把處，致丁○○閃煞不及而人車倒地，受有左側肩關節脫臼
    合併肱骨近端骨折、全身多處擦傷及肌肉鈍挫傷之傷害，丙
    ○○則受有左膝挫傷擦傷、左肘挫傷、頭部頓挫傷合併腦震
    盪之傷害。原告丁○○為此受有機車修理費新臺幣（下同）
    2,300 元、醫療費用22,497元、門診交通費用32,000元、看
    護費用90,000元及精神上之損害370,000 元，合計524,315
    元之損害。原告丙○○則受有醫療費用15,481元、門診交通
    費用4,620 元、上班交通費用54,825元及精神上之損害100,
    000 元，惟丙○○因本次交通事故已向友聯產物保險股份有
    限公司（下稱友聯產物保險公司）受領強制汽車責任保險理
    賠金15,805元應予扣除。為此，爰依侵權行為之法律關係提
    起本訴，並聲明請求：（一）被告應給付原告丁○○524,31
    5 元，及自起訴狀繕本送達翌日起至清償日止，按週年利率
    5%計算之利息。（二）被告應給付原告丙○○159,121 元，
    及自起訴狀繕本送達翌日起至清償日止，按週年利率5%計算
    之利息。（三）原告等均願供擔保請准宣告假執行。
二、被告則以：被告就本件交通事故之發生雖有過失，惟原告丁
    ○○亦有疏未注意車前狀況及車速過快之過失。又原告丁○
    ○所受傷害，客觀上應無支出看護費之必要，且應就其前往
    門診所支出計程車交通費之必要性，負舉證責任；另原告丙
    ○○僅係左膝擦挫傷，更無搭乘計程車就診及上班之必要，
    所請求之交通費數額亦屬偏高；復以原告2 人所請求之精神
    慰撫金數額均屬過高。再原告丁○○因本件交通事故，已向
    友聯產物保險公司受領46,947元之理賠金，應自請求之金額
    中予扣除等語，資為抗辯。並聲明：（一）原告之訴駁回。
    （二）如受不利之判決，被告願供擔保請准宣告免為假執行
    。
三、兩造所不爭執之事實：
(一)原告黃蕙襄於96年3 月20日上午8 時20分許騎乘上開機車搭
    載原告丙○○行經高雄縣大樹鄉○○路與瓦厝街口，遭被告
    所飼養之狗突然竄出撞及丁○○所騎乘機車之左側手把處，
    致丁○○閃煞不及而人車倒地，造成原告丁○○所有之上開
    機車毀損及原告2 人分別受有上開傷害。
(二)原告丁○○因本件車禍，支出機車修理費2,300 元、醫療費
    用22,497元，原告丙○○則支出醫療費用15,481 元。
(三)原告丁○○因本件交通事故已向友聯產物保險公司受領強制
    汽車責任保險金46,947元。
(四)原告丙○○因本件交通事故已向友聯產物保險公司受領強制
    汽車責任保險金15,805 元。
(五)被告因本件車禍而犯過失傷害罪，業經本院以96年度交簡字
    第4384號刑事判決判處拘役55日，減為拘役27日確定。
四、則本件之爭點即在於：
(一)兩造就本件事故之發生是否均有過失？若均有過失，則過失
    比例為何？
(二)原告等依侵權行為法律關係請求損害賠償有無理由？如有理
    由，所得請求之金額各以若干為適當?
五、本院之判斷：
(一)兩造就本件事故之發生是否均有過失？若均有過失，則過失
    比例各為何？
  (一)就被告有無過失部分：
  1.按因故意或過失，不法侵害他人之權利者，負損害賠償責任
    ；違反保護他人之法律，致生損害於他人者，負賠償責任；
    民法第184 條第1 項前段、第2 項前段分別定有明文。次按
    飼主應防止其所飼養動物無故侵害他人之生命、身體、自由
    或財產，動物保護法第7 條定有明文。上開動物保護法之規
    定，其法規目的具有保護面臨被飼養動物具體傷害之特定或
    可得特定之人之生命、身體、自由、財產利益，自屬保護他
    人之法律。
  2.經查，原告黃蕙襄於上揭時間騎乘上開機車，搭載原告丙○
    ○行經高雄縣大樹鄉○○路與瓦厝街口，因遭被告所飼養之
    狗突然竄出撞及原告丁○○騎乘機車之左手把處，而造成本
    件車禍之事實，已為兩造所不爭；而被告於其因上揭原告所
    主張之事實而涉犯過失傷害罪嫌之偵查程序中，自承其飼養
    狗之地點係在高雄縣大樹鄉○○街275 巷13號（見高雄地方
    法院檢察署96年度偵字第27470 號偵查卷宗第50頁），而該
    飼養地鄰近本件肇事路口之事實，復有高雄縣政府警察局道
    路交通事故現場圖1 紙在卷可參，客觀上被告自應注意其飼
    養地既鄰近公眾往來之通路，時有路人或車輛經過，須做好
    安全防護措施，以防免該犬傷害途經該處之行人或危害行車
    交通安全。原告2 人所受之前開傷害，既係因原告所飼養之
    狗在前開時、地竄出而撞至原告2 人所騎乘之機車所致，佐
    以被告於本院審理中既自承其於車禍發生後到場發現所飼養
    之狗未被帶子綁住等語（見本院卷第179 頁），堪認被告所
    飼養之狗係在未被適當拴鎖看管之情況下，任意跑至本件肇
    事路口，始釀致本件車禍。被告身為該狗之飼主，本應注意
    防止其所飼養之狗無故侵害他人之生命、身體，詎被告竟疏
    未注意，未將狗栓有鐵鍊、繩索等必要、確實之安全防護措
    施，致該犬撞及原告丁○○所騎乘機車之左手把處，致原告
    2 人因而倒地受有傷害，被告對於本件車禍事故之發生自有
    過失甚明。況被告亦因此車禍造成原告2 人受有上揭傷害，
    涉犯過失傷害罪，經本院以96年度交簡字第4384號刑事判決
    判處拘役55日，減為拘役27日確定，有上開刑事簡易判決1
    份在卷可按，益徵被告就本件車禍事故之發生，確有過失。
    並堪認原告2 人所受之傷害，確實係因被告所飼養之狗未栓
    有安全防護措施所致，故被告之過失行為與原告2 人所受之
    上開傷害間，存有因果關係。
  2.被告雖辯稱：伊平常都有將狗綁住，本件事發當時不知係何
    人將綁狗的帶子鬆開，且被告飼養之狗係先被其他車輛撞到
    ，才又反彈撞到原告丁○○之機車手把處，此為不可抗力，
    被告並無過失云云。然查，被告就其辯稱有將所飼養之狗綁
    住，惟被他人鬆開繩索乙節，並未舉出任何證據以資證明；
    而所謂不可抗力，係指人力所不能抗拒之事由，即任何人縱
    加以最嚴密之注意，亦不能避免者而言。本件車禍之過程既
    係因被告所飼養之狗在未予適當拴鎖看管情況下，致跑至前
    述路口進而釀成本件車禍，被告如已盡其動物飼養人之看管
    義務，將其所飼養之狗圈養或拴有安全、確實防護措施，當
    可避免本件車禍發生。是難認本件車禍係因不可抗力所致，
    從而，被告辯稱其無過失云云，自不可採。
  (二)就原告有無過失部分：
    被告雖辯稱：被告飼養之狗為獵犬，反應較一般動物為快，
    若非原告之車速過快且未注意車前狀況，則被告飼養之狗應
    可避開，故原告就本件車禍之發生亦有過失云云。惟按當事
    人主張有利於己之事實者，就其事實有舉證之責，此為民事
    訴訟法第277 條前段所明定。被告既辯稱原告丁○○車速過
    快，且未注意車前狀況乙節，自應就此負舉證之責。查本件
    肇事路段之速限為50公里，設有行車管制號誌，原告丁○○
    已於車禍後接受警員訊問時，表示案發時其車速約每小時30
    公里，行向瓦厝街為綠燈，有道路交通事故調查報告表（一
    ）、訪談紀錄1 份在卷可證（見臺灣高雄地方法院檢察署96
    年度偵字第27470 號偵查卷宗第10、21頁），佐以上開卷附
    之道路交通事故現場圖及現場蒐證照片，現場並未留有足資
    辯別原告當時車速之剎車痕等，亦無在場目擊證人足以證明
    原告丁○○騎乘機車有超速、不依管制號誌行駛等違反道路
    交通規則情事，在被告並未舉證證明原告等當時確有車速過
    快，以及未注意車前狀況之情形下，被告此部分之抗辯，純
    屬其個人臆測之詞，洵屬無據。
  (三)綜上所述，被告所辯其並無過失、原告等就本件車禍與有過
    失，為無理由。被告應就本件車禍事故，負全部之過失責任
    。且其過失，與原告等所受有之上開傷害間，自有因果關係
    。
(二)原告等依侵權行為法律關係請求損害賠償有無理由？如有理
    由，所得請求之金額各以若干為適當?
  (一)按因故意或過失，不法侵害他人之權利者，負損害賠償責任
    ；違反保護他人之法律，致生損害於他人者，負賠償責任；
    不法侵害他人之身體、健康、自由、信用、隱私、貞操，或
    不法侵害其他人格法益而情節重大者，被害人雖非財產上之
    損害，亦得請求賠償相當之金額；民法第184 條第1 項前段
    、第2 項前段、第195 條第1 項前段分別定有明文。被告就
    本件車禍之發生，既有過失，且其過失行為並造成原告等受
    有上述之傷害，已如上述，是揆諸上開條文，原告等自均得
    請求被告負損害賠償責任。茲就原告等各自請求賠償之損害
    數額，是否妥適，分述如後：
  1.原告丁○○部分：
  (1)機車修理費：原告丁○○主張其所有上揭機車因本件車禍而
    支出機車修理費2,300 元，業據其提出收據1 紙（見本院96
    年度交簡附民字第161 號卷第49頁反面）為證，被告對此並
    不爭執（見本院訴字卷第105 頁），故原告丁○○此部分主
    張，應予准許。
  (2)醫療費用：原告丁○○主張支出醫療費用22,497元，業據其
    提出高雄榮民總醫院收據53紙、博正醫院收據3 紙、新發中
    醫診所收據5 紙為證，復為被告所不爭（見本院訴字卷第10
    5 頁），核屬治療其傷勢所為之必要支出，應予准許。
  (3)門診交通費用：查原告丁○○所受傷勢為左側肩關節脫臼合
    併肱骨近端骨折、全身多處擦傷及肌肉鈍挫傷之傷害，本院
    審酌其受傷部位在上肢，對於駕駛機車或汽車確實造成不便
    與不適；且原告丁○○現住地高雄縣大樹鄉○○路，與其就
    診之高雄榮民總醫院間，並無可直達之大眾交通工具，往返
    僅得藉高雄客運151 號及603 號公車相互轉乘始可到達，且
    上開班車離峰時間之發車班距可長達1 小時等情，有被告提
    出之公車路線圖及時刻表1 份在卷可參，足認搭乘公車往返
    極為耗時；而原告丁○○所受之傷害，尚有需他人看護之必
    要，此有高雄榮民總醫院總醫院97年10月30日高總管字第09
    70014055號函檢送病歷資料查詢函覆表1 份在卷可參（見本
    院卷第216 、217 頁，詳後述），堪認原告丁○○搭乘上開
    大眾交通工具就診，亦屬不便，是原告丁○○自有搭乘計程
    車就診之必要，故被告辯稱：原告丁○○無搭乘計程車就診
    之必要云云，不足採信。又原告丁○○自96年3 月20日受傷
    至97年10月28日間往返就診共計支出計程車車資32,000元，
    有卷附交通費明細表2 份（見本院卷第89、90、155 頁）及
    收據4 紙可證（見本院卷第85、152 、197 、222 頁），是
    原告丁○○請求就診往返所需計程車資32,000元，尚屬有據
    ，應予准許。
  (4)看護費用：原告丁○○主張其因本件車禍受傷需他人看護半
    日，期間自96年3 月20日至同年6 月21日止，合計看護費用
    為90,000元等語，業據其提出收據1 紙（見本院交簡附民卷
    第48頁）附卷可參，復經本院向高雄榮民總醫院總醫院函詢
    原告丁○○因本件車禍受傷所需看護期間，據該院函覆：原
    告丁○○因左肩受傷接受手術，術後需固定休養六週，左肩
    無法活動，之後需再復健2 至3 個月，這段時間因活動不便
    故需人照顧，故從96年3 月20日發生車禍到同年9 月26日一
    直在本院門診做復健，需半日看護等語，此有該院97年10月
    30 日 高總管字第0970014055號函檢送病歷資料查詢函覆表
    1 份在卷可憑（見本院卷第216 、217 頁），是原告丁○○
    主張其因本件車禍受傷需他人看護，期間為3 個月等語，應
    可採信。另原告主張其看護費用總計90,000元，經折算每日
    看護費用為1,000 元【計算式：90 ,000 元÷（3 月×30日
    ）＝1,000 元】，被告對半日看護費用以1,000 元計算並不
    爭執（見本院訴字卷第240 頁），本院審酌我國社會經濟現
    狀，上開金額亦屬合理，從而，原告請求看護費用90,000元
    ，應予准許。
  (5)訴訟費用：原告丁○○主張支出裁判費1,000 元共計2 筆、
    執行費5,01 8元、提存費500 元，合計支出7,518 元，固提
    出本院自行收納款項統一收據4 紙為證；然其所支出之裁判
    費共計2,000 元，係其為取得對被告系爭債權之執行名義所
    先行支出之訴訟費用，有關訴訟費用應由何人負擔，民事訴
    訟法第三章第三節以下業已明文規定，並非必然由起訴之原
    告所負擔；而其所支出之執行費5,018 元及提存費500 元，
    則係其為保全債權未來得獲實現所支出之費用，且依強制執
    行法第28條第1 項規定，必要之執行費用應由債務人負擔，
    並非應由債權人為終局之負擔。是原告丁○○所支出之上開
    費用，核均非屬其因本件車禍所受之損害，故其此部分請求
    為無理由，應予駁回。
  (6)精神慰撫金：原告丁○○因被告之過失行為致其受有左側肩
    關節脫臼合併肱骨近端骨折、全身多處擦傷及肌肉鈍挫傷等
    傷害，已如前述，原告不僅身體受有疼痛，且因前述傷害需
    往返醫院就診復健，衡情須有相當相當時間始能復原，自會
    影響其行動能力，原告丁○○精神上受有痛苦，應屬必然，
    是其請求被告賠償精神慰撫金，自有理由。本院審酌原告丁
    ○○於95年度有股利及利息所得等合計10,057元，96年度有
    股利及利息所得等合計7,323 元，名下財產則有投資3 筆，
    財產總額合計126,160 元；被告係聯昕企業社負責人，於95
    年度有薪資、營利及利息所得等合計296,794 元，96年度有
    薪資及利息所得等合計107,337 元，名下財產則有房屋1 筆
    、土地3 筆及投資1 筆，財產總額合計1,429,867 元等情，
    有營利事業登記證1 紙及本院函調之稅務電子閘門財產所得
    調件明細表在卷可稽（見本院卷第13至20頁、第174 頁）；
    本院爰審酌兩造社會地位、經濟狀況、被告之過失情節、原
    告丁○○所受傷害程度等一切情狀，認以原告丁○○請求之
    慰撫金37萬元尚屬過高，應以15萬元為當。
  (7)綜上，原告丁○○因本件車禍共受有機車修理費2,300 元、
    醫療費用22,497元、門診交通費用32,000元、看護費用90,
    000 元及精神慰撫金元150,000 元之損害，合計共296,797
    元。惟按強制汽車責任保險法第32條規定：「保險人依本法
    規定所為之保險給付，視為被保險人損害賠償金額之一部分
    ；被保險人受賠償請求時，得扣除之。」本件原告丁○○已
    領取強制汽車責任保險理賠金46,947元，為原告丁○○所自
    陳（見本院96年度交簡附民字第161 號卷第63頁），復有友
    聯產物保險公司賠款明細表（見本院96年度交簡附民字第16
    1 號卷第69頁）、強制險已決賠案查詢（見本院卷第151 頁
    ）各1 紙在卷可參，是原告丁○○上開得請求賠償之金額，
    自應再予扣除此部分保險理賠之金額。經扣除後，原告丁○
    ○得請求之金額為249,850 元（計算式：296,797 元－46,9
    47元＝249,850 元）。
  2.原告丙○○部分：
  (1)醫療費用：原告丙○○主張支出醫療費用15,481元，業據其
    提出高雄榮民總醫院收據13紙、重維復健用品有限公司統一
    發票1 紙在卷可稽，復為被告所不爭（見本院卷第105 頁）
    ，核屬治療其傷勢所為之必要支出，應予准許。
  (2)門診交通費用：查原告丙○○所受傷勢為左膝挫傷擦傷、左
    肘挫傷、頭部頓挫傷合併腦震盪之傷害，本院審酌原告丙○
    ○受傷部位在左肘及左膝，對於駕駛機車或汽車確實造成不
    便與不適，且原告丙○○現住地高雄縣大樹鄉○○路，與其
    就診之高雄榮民總醫院間，並無可直達之大眾交通工具，往
    返僅得靠高雄客運151 號及603 號公車相互轉乘始可到達，
    且上開班車離峰時間之發車班距可長達1 小時等情，亦有被
    告提出之公車路線圖及時刻表1 份在卷可參，則原告丙○○
    若搭乘上開大眾交通工具就診，往返實屬耗時，是原告丙○
    ○自有搭乘計程車就診之必要，故被告辯稱：原告丙○○無
    搭乘計程車就診之必要云云，不足採信。又原告丙○○自96
    年3 月21日受傷後至同年8 月10日間往返就診共計支出計程
    車車資4,620 元，有卷附交通費明細表1 份（見本院卷第93
    頁）及收據4 紙可證（見本院96年度交簡附民字第161 號卷
    第47頁反面、本院訴字卷第91頁），堪認原告丙○○因就診
    往返支出計程車資共計4,620 元，尚屬有據。故原告丙○○
    請求支出門診交通費4,296 元，應予准許。
  (3)上班交通費用：原告丙○○主張因本件車禍受有傷害，若搭
    乘公車下車後步行，將無法及時通過其所工作之鳳信有線電
    視公司（下稱鳳信公司）前之紅綠燈，故有搭乘計程車之必
    要，因而上班必需支出計程車資54,825元云云，固提出上班
    交通費明細表（見本院卷第94、19 6、221 頁）、收據7 紙
    （見本院卷第96、97、152 、204 、22 5頁）為證。惟按汽
    車行經行人穿越道，遇有行人穿越時，無論有無交通指揮人
    員指揮或號誌指示，均應暫停讓行人先行通過，道路交通安
    全規則第103 條第2 項定有明文。則原告丙○○於穿越行人
    穿越道途中，縱行人穿越專用號誌已由綠燈轉換為紅燈，然
    依上開道路交通安全規則之規定，其仍有行人優先通行之路
    權，自不得以其無法及時穿越鳳信公司前之紅綠燈為由，而
    認有搭乘計程車上班之必要；再經本院審酌原告丙○○上開
    受傷部位在左肘及左膝，對於駕駛機車或汽車固有不便與不
    適，然原告丙○○現住地高雄縣大樹鄉○○路，與其任職址
    設高雄縣大寮鄉○○○路312 號之鳳信公司間，有大眾交通
    工具（高雄客運150 號公車）可直達，此有被告提出之公車
    路線圖及時刻表1 份在卷可參；又原告丙○○於本院審理中
    已自陳其以往上下班即是搭乘公車（見本院卷第239 頁），
    則以原告所受傷勢僅為左肘及左膝擦挫傷之傷害，搭乘大眾
    交通工具直接往返上下班，對其傷勢尚難認有所不便，故應
    認原告丙○○並無搭乘計程車上下班之必要，其以搭乘大眾
    交通工具上下班即為已足，是以自無因本件車禍而增加上班
    交通費用支出之損害可言，故原告丙○○此部分之請求，為
    無理由，不應准許。
  (4)精神慰撫金：原告丙○○因被告之過失行為致其受有左膝挫
    傷擦傷、左肘挫傷、頭部頓挫傷合併腦震盪之傷害，已如前
    述，則其受傷往返醫院就診，不僅身體受有疼痛，且因其部
    分受傷部位在膝蓋關節處，衡情自會影響其行動能力，精神
    上當感痛苦，是其請求被告賠償精神慰撫金，洵屬有據。本
    院審酌原告丙○○現在鳳信公司任職，於95年度有股利、薪
    資及其他所得等合計274,135 元，於96年度有獎金、薪資及
    其他所得等合計310,341 元，名下財產則有投資1 筆，財產
    總額合計67,840元；被告係聯昕企業社負責人，於95年度有
    薪資、營利及利息所得等合計296,794 元，96年度有薪資及
    利息所得等合計107,337 元，名下財產則有房屋1 筆、土地
    3 筆及投資1 筆，財產總額合計1,429,867 元等情，有營利
    事業登記證1 紙及本院函調之稅務電子閘門財產所得調件明
    細表在卷可稽（見本院卷第13至16頁、第21、22頁）。本院
    爰審酌兩造社會地位、經濟狀況、被告之過失情節、原告丙
    ○○所受傷害程度等一切情狀，認以原告丙○○請求之慰撫
    金100,000 元尚屬過高，應以60000 元為當。
  (5)綜上，原告丙○○因本件車禍共受有醫療費用15,481元、門
    診交通費4,620 元、及精神慰撫金元60,000元之損害，合計
    80,101元。惟原告丙○○已領取強制汽車責任保險理賠金15
    ,805 元 ，為原告丙○○所自陳（見本院交簡附民卷第63頁
    ），復有友聯產物保險公司賠款明細表（見本院交簡附民卷
    第68頁）、強制險已決賠案查詢（見本院訴字卷第151 頁）
    各1 紙在卷可參，是原告丙○○上開得請求賠償之金額，自
    應再予扣除此部分保險理賠之金額。經扣除後，原告丙○○
    丁○○得請求之金額為64,296元（計算式：80,101元－15,
    805 元＝64,296元）。
六、綜上所述，原告丁○○、丙○○各本於侵權行為之法律關係
    ，請求被告給付之金額，於原告丁○○部分在249,850 元；
    原告丙○○在64,296元，及均自訴狀繕本送達翌日起至清償
    日止，按年息5 ％計算遲延利息之範圍內，為有理由，應予
    准許。逾此部分之請求，均為無理由，皆應予駁回。
七、原告等雖均陳明願供擔保請准宣告假執行，惟就原告等勝訴
    部份，本院命被告給付之金額均未逾500,000 元，依民事訴
    訟法第389 條第1 項第5 款之規定，應依職權宣告假執行，
    雖經原告等陳明願供擔保聲請宣告假執行，惟其聲請不過促
    請法院職權發動，本院無庸就其聲請為准駁之裁判，併此敘
    明。至於原告等上開敗訴部分，其假執行之聲請已失所依附
    ，應予駁回。另被告聲明願供擔保請准免為假執行，經核就
    原告勝訴部分與法律規定相符，爰酌定相當之擔保金額宣告
    之。
據上結論，本件原告之訴為一部有理由、一部無理由，依一民事
訴訟法第79條、第389 條第1 項第5 款、第392 條第2 項，判決
如主文
中    華    民    國    97    年    11    月    27    日
                  民事第三庭    法  官  李怡諄
正本係照原本作成。
如不服本判決，應於送達後20日內，向本院提出上訴狀並表明上
訴理由，如於本判決宣示後送達前提起上訴者，應於判決送達後
10日內補提上訴理由書（須附繕本）。
中    華    民    國    97    年    11    月    27    日
                                書記官  陳建琪


司法院資訊處製作；財團法人民間司法改革基金會備份。
